【裁判字號】    92,訴,434
【裁判日期】    920312
【裁判案由】    毒品危害防制條例
【裁判全文】
臺灣臺中地方法院刑事判決                          九十二年度訴字第四三四號
    公  訴  人  臺灣臺中地方法院檢察署檢察官
    被      告  甲○○
右列被告因毒品危害防制條例案件，經檢察官提起公訴（九十一年度毒偵字第三一二
四號），本院判決如左：
    主  文
甲○○連續施用第一級毒品，處有期徒刑捌月。扣案之第一級毒品海洛因壹袋（淨重
零點貳參公克，包裝重零點貳零公克），沒收銷燬之；注射針筒壹支，沒收。
    事  實
一、甲○○曾因施用毒品案件，經本院以九十一年度毒聲字第一一七七號裁定送觀察
    、勒戒後，認無繼續施用毒品之傾向，而由臺灣臺中地方法院檢察署檢察官於民
    國九十一年五月一日以九十一年度毒偵字第一一九七號為不起訴處分，九十一年
    五月六日公告確定。詎甲○○仍不知戒除施用毒品之惡習，於上開不起訴處分確
    定後五年內，又基於施用第一級毒品海洛因之概括犯意，自九十一年九月初某日
    起至九十一年九月三十日下午七時止，在臺中市○區○○○路五街五五號三樓之
    四其住處等地，以將第一級毒品海洛摻入白開水後，再以注射針筒注射之方式，
    連續多次施用第一級毒品海洛因。嗣於九十一年十月四日下午十一時四十分許，
    在臺中市○區○○路一段一八六號前為警查獲，並扣得第一級毒品海洛因一袋（
    淨重０．二三公克，包裝重０．二０公克）、注射針筒一支等物，經臺灣臺中地
    方法院檢察署檢察官聲請送觀察、勒戒，本院於九十一年十月五日以九十一年度
    毒聲字第二七九九號裁定送觀察、勒戒後，認有繼續施用毒品之傾向。
二、案經臺中市警察局移送臺灣臺中地方法院檢察署檢察官偵查起訴。
    理  由
一、右揭事實，業經被告甲○○自白不諱，並有扣案之第一級毒品海洛因一袋（淨重
    ０．二三公克，包裝重０．二０公克）可資佐證。又上開疑似第一級毒品海洛因
    之白色粉末，經送請法務部調查局鑑定，其結果認為送驗白粉含第一級第六項毒
    品海洛因成分，有該局九十一年十一月二十五日調科壹字第一二０００一二二四
    二號鑑定通知書一紙，附卷可參。被告於九十一年十月四日經警查獲時，在警局
    中所採集之尿液，經送請臺中市衛生局及中山醫學大學附設醫院藥物濫用檢測中
    心檢驗結果，雖均無嗎啡及鴉片類藥物陽性反應，此有該局及該中心檢驗成績書
    及鑑驗報告各一紙附卷可稽。惟按嗎啡注射入人體後，百分之五十以上於八小時
    內自尿中排出，至二十四小時，排出約百分之九十；海洛因經注射入人體後，百
    分之八十以上於二十四小時內自尿中排出；甲基安非他命經口服投與後，約百分
    之七十於二十四小時內自尿中排出。而尿液中嗎啡、海洛因及甲基安非他命之檢
    出與其投與量、個人體質及檢測儀器之精密度有關。通常採尿化驗是否呈陽性反
    應，應以投與後二十四小時內所採為宜。此依行政院衛生署藥物食品檢驗局八十
    年十月十四日（八０）藥檢壹字第０五三四二０號函可憑。本件被告自白最後一
    次施用第一級毒品海洛因之時間為九十一年九月三十日下午七時許，然其為警查
    獲之時間係九十一年十月四日，距離其最後一次施用毒品之時間已達五日之久，
    則被告之尿液檢驗結果呈嗎啡陰性反應，於學理上自屬正常，此自無礙於被告自
    白施用毒品時間之正確性，併此敘明。又被告因本件施用毒品犯行，經本院裁定
    送觀察、勒戒後，臺灣臺中看守所附設勒戒處所評定結果，認被告有繼續施用毒
    品傾向，而由本院裁定令入強制戒治處所施以強制戒治等情，則有臺灣臺中看守
    所九十一年十月十八日中所正衛字第０九一０００三二二０號函附之有無繼續施
    用毒品傾向證明書、本院九十年一度毒聲字第二七九九號、九十一年度毒聲字第
    二九九一號刑事裁定各一份足參。被告自白於右揭時、地施用第一級毒品海洛因
    ，核與事實相符，堪予信採。
二、被告曾因施用毒品案件，經本院以九十一年度毒聲字第一一七七號裁定送觀察、
    勒戒後，認無繼續施用毒品之傾向，而由臺灣臺中地方法院檢察署檢察官於九十
    一年五月一日以九十一年度毒偵字第一一九七號為不起訴處分，九十一年五月六
    日公告確定等情，有臺灣高等法院被告全國前案紀錄表、臺灣臺中地方法院檢察
    署刑案資料查註紀錄表、全國施用毒品案件紀錄表、不起訴處分書等，在卷可按
    。其於上開不起訴處分確定後五年內，再次連續施用第一級毒品海洛因多次，且
    經臺灣臺中臺中看守所附設勒戒所執行觀察、勒戒後，認其有繼續施用毒品傾向
    ，現正依本院九十一年度毒聲字第二九九一號刑事裁定入戒治處所施以強制戒治
    中等情，已詳如前述，足見被告本件施用第一級毒品海洛因，確係在前次施用毒
    品犯行不起訴處分後五年內所再犯。本件事證明確，被告右揭連續施用第一級毒
    品海洛因之犯行，堪予認定。
三、按海洛因係毒品危害防制條例第二條第二項第一款所列之第一級毒品，不得非法
    施用。被告施用海洛因，核其所為，係犯毒品危害防制條例第十條第一項之施用
    第一級毒品海洛因罪。被告持有第一級毒品海洛因後，進而施用，其持有之低度
    行為應為施用之高度行為所吸收，不另論其持有第一級毒品罪。被告先後多次施
    用第一級毒品海洛因，時間緊接，觸犯構成要件相同之罪名，顯係基於概括犯意
    為之，應依連續犯規定論以一罪，並依法加其刑。爰審酌被告前因施用毒品犯行
    ，經送觀察、勒戒及不起訴處分後，仍不知戒惕，竟又再次施用第一級毒品海洛
    因，無視於毒品對於自身健康之戕害及國家對於杜絕毒品犯罪之禁令，惟考量施
    用毒品係自戕行為，犯罪手段尚屬平和，亦未因此而危害他人，所生損害非大，
    且被告於警訊、偵查及本院審理期間均能坦承犯行，態度良好，並審酌其施用毒
    品之時間、次數等一切情狀，量處如主文所示之刑，以示懲儆。扣案之海洛因一
    袋（淨重０．二三公克，包裝重０．二０公克）係毒品危害防制條例第二條第二
    項第一款、第二款所定之第一級毒品，為違禁物，應依同條例第十八條第一項規
    定，沒收銷燬之。另扣案之注射針筒一支為被告所有，且係供其犯罪所用，業經
    被告供述在卷，應依刑法第三十八條第一項第二款宣告沒收。
據上論斷，應依刑事訴訟法第二百九十九條第一項前段，毒品危害防制條例第十條第
一項、第二十條第三項前段、第十八條第一項，刑法第十一條前段、第五十六條、第
三十八條第一項第二款，判決如主文。
中      華      民      國      九十二      年    三    月      十二    日
                                臺灣臺中地方法院刑事第三庭
                                    法  官  林  三  元
右正本證明與原本無異。
如不服本判決，應於送達後十日內向本院提出上訴狀（須附繕本），上訴於臺灣高等
法院臺中分院。
                                    書記官
中      華      民      國      九十二      年    三    月      十三    日
附錄論罪科刑法條
毒品危害防制條例第十條第一項：
施用第一級毒品者，處六月以上五年以下有期徒刑。


司法院資訊處製作；財團法人民間司法改革基金會備份。
